臺灣高等法院高雄分院刑事判決　　 96年度上更(一)字第141號
上　訴　人
即　被　告　乙○○
選任辯護人　楊櫻花律師
上列上訴人因違反毒品危害防制條例案件，不服臺灣高雄地方法
院94年度訴字第2316號中華民國95年10月19日第一審判決（起訴
案號：臺灣高雄地方法院檢察署94年度偵字第8560號），提起上
訴，本院判決如下：
    主  文
原判決關於乙○○部分撤銷。
乙○○無罪。
    理  由
一、公訴意旨略以：被告乙○○與甲○○（已經判決有罪確定）
    基於向李永昇（另案審理中）販入毒品轉賣圖利之共同犯意
    ，由甲○○先以0000000000號行動電話與李永昇之00000000
    00號行動電話聯絡約定交易時地，再於94年4 月12日上午1
    時許，駕駛W3-4377 號自小客車搭載被告乙○○，並攜帶新
    臺幣（下同）118 萬元現金，從新竹縣竹東鎮○○○○○道
    一號高速公路輪流駕駛南下，於同日上午4 時許，抵達高雄
    縣鳳山市○○路與青年路交岔路口處「保羅飯店」門口，而
    後由李永昇駕駛不詳車號之自小客車，引領甲○○與被告乙
    ○○共乘之車輛前往高雄縣鳳山市○○街停車場內停車，李
    永昇再帶領甲○○與被告乙○○至高雄縣鳳山市○○街144
    巷3 號住處交易第二級毒品甲基安非他命及第四級毒品先驅
    原料麻黃。其後於同日中午某時許，被告乙○○獨自駕駛
    W3-4377 號車輛先前往高雄市左營區○○○路526 號前等候
    ，李永昇復於同日下午2 時10分許，駕車搭載甲○○至該地
    與被告乙○○會面。嗣甲○○手持以紙袋包裝之上開毒品下
    車，正欲進入被告乙○○車內時，為警當場查獲，並扣得上
    開毒品。因認被告乙○○涉犯毒品害防制條例第4 條第2 項
    販賣第二級毒品罪嫌及同條例第4 條第4 項販賣第四級毒品
    罪嫌。
二、公訴人認上訴人即被告（下稱被告）乙○○涉犯毒品害防制
    條例第4 條第2 項販賣第二級毒品罪嫌及同條例第4 條第4
    項販賣第四級毒品罪嫌，係以甲○○偵查中之陳述、證人即
    行政院海岸巡防署高雄市機動查緝隊查緝員鄭文礎之證述、
    通訊監察譯文、扣案之第二級毒品甲基安非他命及第四級毒
    品先驅原料麻黃及內政部警政署刑事警察局鑑定書在卷可
    佐，資為論據。
三、訊據被告乙○○堅詞否認有販賣第二級毒品甲基安非他命及
    第四級毒品先驅原料麻黃之犯行，辯稱其並無與甲○○共
    同販賣毒品等語。
四、經查：
    (一)被告乙○○於94年4 月12日上午1 時許，與甲○○輪流駕
      駛W3-4377 號自用小客車自新竹縣竹東鎮出發，同日上午
      4 時許，抵達高雄縣鳳山市○○路與青年路交岔路口保羅
      飯店門口，再由李永昇駕駛不詳車號之自小客車引領前往
      高雄縣鳳山市○○街停車場內停車，被告乙○○等二人復
      跟隨李永昇至高雄縣鳳山市○○街144 巷3 號住處，同日
      中午12時許，被告乙○○獨自駕駛W3-4377 號車輛先前往
      高雄市左營區○○○路526 號前等候，嗣於同日下午2 時
      10分許，甲○○搭乘李永昇駕駛之車輛到達被告乙○○等
      候地點，旋甲○○手持白色手提紙袋1 個（內裝有如附表
      1 編號1 、2 之甲基安非他命2 包，各以報紙1 張包裏）
      下車後，正欲進入被告乙○○車內時，當場為警查獲，扣
      得如白色手提紙袋1 個（內裝有如附表1 編號1 、2 之甲
      基安非他命2 包，各以報紙1 張包裏）、如附表2 編號1
      之第二級毒品甲基安非他命、如附表2 編號2 之第四級毒
      品麻黃素、甲○○所有之0000000000號行動電話1 台、NO
      KIA 手機1 台（序號000000000000000 ，無SIM 卡）、被
      告乙○○所有0000000000行動電話1 台、磅秤1 台等事實
      ，經被告乙○○陳述在卷，核與證人即行政院海岸巡防署
      高雄市機動查緝隊查緝員鄭文礎及證人即員警黃昭義之證
      述均相符（見偵A 卷第92頁、原審卷3 第10～25頁），並
      有上開物品扣案可佐，被告乙○○此部分之自白堪信為真
      正。
    (二)再扣案如附表1 編號1 、2 之甲基安非他命2 包及附表2
      編號1 之第二級毒品甲基安非他命、附表2 編號2 之第四
      級毒品麻黃素經分別送內政部刑事警察局及高雄醫學大學
      附設中和醫院檢驗結果，其成分均無訛，有內政部警政署
      刑事警察局鑑定書 (見偵A 卷第8 頁)、 高雄醫學大學附
      設中和紀念醫院檢驗報告 (見原審卷3 第171~175 頁）在
      卷可憑。
    (三)甲○○自94年3 月21日起至同年4 月12日止，即多次以其
      所有0000000000號之行動電話，與李永昇所有0000000000
      、0000000000、0000000000號行動電話聯絡，嗣於94年4
      月11日晚上10點許，甲○○以其所有上開行動電話與李永
      昇所有0000000000號行動電話聯絡，雙方約定以約每公斤
      甲基安非他命59萬元之價格，購買約2 公斤共計118 萬元
      之甲基安非他命，並相約由甲○○南下高雄與李永昇交易
      甲基安非他命附表1 編號1 、2 之甲基安非他命2 包等情
      ，業據證人李永昇證述已明 (見原審卷2 第252 頁)， 復
      有監聽紀錄 (見偵A 卷第42～50、62～65、74～77頁）附
      卷足憑，且甲○○販賣第二級毒品罪已經本院以95年度上
      訴字第2094號判決有罪確定，有該刑事判決可稽，此部分
      亦堪認定。
    (四)另被告乙○○於上開時間與甲○○輪流駕車自新竹縣竹東
      鎮出發南下，再由李永昇引領2 人至其住處，嗣被告乙○
      ○又獨自駕車先前往高雄市左營區○○○路526 號前等候
      ，其後甲○○手持白色手提紙袋1 個（內裝有如附表1 編
      號1 、2 之甲基安非他命2 包，各以報紙1 張包裏）正欲
      進入被告乙○○車內時，當場為警查獲等節，固已如前述
      ，惟被告乙○○迭次辯稱其並不知甲○○係南下購買第二
      級毒品甲基安非他命，亦無與甲○○共同販賣第二級毒品
      甲基安非他命等語。再參以證人甲○○於原審結證稱：「
       (在李永昇住處）……沒有談到安非他命事情……我跟李
      永昇就在客廳談到麻黃素這個問題，當時旁邊沒有人」、
      「 (問：你找乙○○南下，是否有告訴他目的？）我當時
      是告訴乙○○說，我開聯結車已經很累了，請他幫我開車
      」、「 (問：乙○○知否你南下高雄作何事？）應該不知
      道，我當時是要南下高雄時，才打電話給他，他才出來的
      ，我跟他討論是否他有辦法幫我開車，他就從家中來幫我
      開車」、「當天到李永昇家中時，我們都很累了，乙○○
      是否在旁邊聽話，我也不清楚了」、「 (在李永昇住處）
      有談到甲基安非他命及麻黃素等事情，當時東扯西扯沒有
      什麼內容」等語 (見原審卷3 第27～28、259 ～260 頁）
      ，證人李永昇在原審結證稱：「被告2 人當天被捉時，我
      第一次見到乙○○」、「 (問：在你家你們談麻黃素、安
      非他命時，乙○○的反應如何？）乙○○在睡覺」等語（
      見原審卷2 第252 頁、原審卷3 第34頁），均核與被告乙
      ○○上開所辯情節相符。又觀諸監聽紀錄所記載，均無被
      告乙○○與李永昇、甲○○之通話記錄，故證人李永昇、
      甲○○之上開證述即非不可採信。則被告乙○○有無自始
      即明知甲○○係南下向李永昇購買附表1 編號1 、2 之第
      二級毒品甲基安非他命，並與甲○○共同基於販賣第二級
      毒品甲基安非他命營利之意圖而偕同駕車南下，尚非無疑
      。至證人李永昇在原審雖結證稱甲○○與被告乙○○南下
      途中，其有打電話與甲○○談到安非他命等語 (見原審卷
      3 第38頁），但證人李永昇在原審亦結證稱已忘記具體談
      話內容等語 (見原審卷3 第38頁），況縱認被告乙○○與
      甲○○共同駕車南下途中，證人李永昇與甲○○有以電話
      談及甲基安非他命之事，然證人李永昇與甲○○是否有談
      及販賣甲基安非他命之具體內容？而被告乙○○是否在旁
      確實聽聞知情？又被告乙○○是否於確實聽聞知情後，乃
      起意幫助甲○○販賣甲基安非他命，並繼續為甲○○開車
      ？凡此種種，均無證據足以證明，亦不得遽認被告乙○○
      有幫助甲○○販賣附表1 編號1 、2 之第二級毒品甲基安
      非他命之行為。
    (五)再甲○○被查獲時，固當場查扣如附表2 編號1 之第二級
      毒品甲基安非他命、如附表2 編號2 之第四級毒品麻黃素
      ，然上開毒品係放在李永昇所有衣服口袋內，再由李永昇
      將該衣服借予不知情之甲○○穿用，且參諸上開毒品數量
      極微，有檢驗報告4 紙在卷為憑（各詳如附表2 所示），
      以如此些微數量，亦不足以證明被告甲○○、乙○○有販
      入營利之意圖，甲○○被訴販賣如附表2 編號1 之第二級
      毒品甲基安非他命、如附表2 編號2 之第四級毒品麻黃素
      犯行，業經本院以95年度上訴字第2094號不另為無罪判決
      確定，有該刑事判決可稽，被告乙○○此部分犯行即屬不
      能證明。
    此外，復查無其他極證據足資證明被告乙○○有共同販賣第
    二級毒品甲基安非他命、第四級毒品麻黃素或幫助販賣第二
    級毒品甲基安非他命、第四級毒品麻黃素之犯行，被告乙○
    ○之犯罪尚屬不能證明。
五、原審未詳為推求，遽為被告乙○○論罪科刑之判決，即有未
    恰，被告乙○○執此聲明上訴，指摘原判決不當，為有理由
    ，應由本院將原判決此部分撤銷改判，並為被告乙○○無罪
    之判決。
據上論結，應依刑事訴訟法第369 條第1 項前段、第364 條、第
301 第1 項，判決如主文。
本案經檢察官林敏惠到庭執行職務。
中　　華　　民　　國　　96　　年　　9 　　月　　29　　日
                  刑事第八庭    審判長法  官   李炫德
                                      法  官   陳志銘
                                      法  官   郭玫利
以上正本證明與原本無異。
如不服本判決應於收受本判決後10日內向本院提出上訴書狀，其
未敘述上訴理由者，並得於提起上訴後10日內向本院補提理由書
狀（均須按他造當事人之人數附繕本）「切勿逕送上級法院」。
中　　華　　民　　國　　96　　年　　9 　　月　　29　　日
　　　　　　　　　　　　　　　　　　　書記官   楊茱宜
附表1：
┌───┬───────┬─────────┬──────────┐
│編號  │扣押物品　　　│數　　　　　量　　│備註　　　　　　　　│
├───┼───────┼─────────┼──────────┤
│１　  │甲基安非他命　│淨重975 ‧3 公克  │含外裝袋1個         │
│　    │（中和紀念醫院│　                │                    │
│　　　│95 、7、4 日字│　　              │　                  │
│　　　│0000-000號檢驗│                  │                    │
│      │報告編號Ａ1)  │                  │                    │
├───┼───────┼─────────┼──────────┤
│２　　│甲基安非他命　│淨重985 ‧33公克  │含外裝袋1個         │
│　　　│（刑事警察局94│                  │                    │
│　　　│、6 、2 日刑鑑│                  │                    │
│      │字第0940066498│                  │                    │
│      │編號Ａ2）     │                  │                    │
├───┴───────┴─────────┴──────────┤
│註：編號1、2，係李永昇賣予甲○○之毒品。                        │
└────────────────────────────────┘
附表2：
　┌──┬─────┬──────┬──────────────┐
　│編號│ 數    量 │第1次鑑定　 │　　　 第2次鑑定　　　　    │
　├──┼─────┼──────┼──────────────┤
　│    │2包（分為 │抽取A3-1鑑定│抽取A3-1鑑定，檢出第四級毒品│
　│ 1  │3-1及A3-2 │，檢出第四級│先驅原料「麻黃」（Methamph│
　│　　│）　　　　│毒品先驅原料│etamine）成份。　　　　　　 │
　│　　│　　　　　│「麻黃」（│A3-2驗後淨重0.8 公克 (和紀念│
  │    │          │驗後淨重為  │醫院之檢驗報告175頁)。　    │
  │    │          │2.52 公 克 (│　                          │
  │    │          │見刑事警察局│　                          │
  │    │          │同附表一所鑑│                            │
  │    │          │定書）成份。│                            │
　├──┼─────┼──────┼──────────────┤
　│    │3包（分為 │驗前總毛重  │A4-2-1驗後淨重為0.1 公克，  │
　│ 2  │A4-1、A4-2│3.56 公 克，│A4-2-2驗後淨重為0.17公克，均│
　│    │-1、A4-2-2│包裝塑膠帶總│A4-3驗後淨重0.51公克，均檢出│
　│　　│、A4-3）  │重1.83 公 克│甲基安非他命成分 (本院三卷第│
  │    │          │。其中A4-1淨│172 至174 頁，中和紀念醫院之│
  │    │          │重為1.12公克│檢驗報告各1份)。            │
  │    │          │(同 附表一之│                            │
  │    │          │刑事警察局之│                            │
  │    │          │鑑定書)　   │                            │
　└──┴─────┴──────┴──────────────┘
